<!DOCTYPE html>
<html lang="en"><head><meta charset="utf-8">
<link rel="stylesheet" href="../../resources/admin/styles/newcommon.css">
<meta name="description" content="Information for the study of Buddhism and Buddhist Suttas in translation and the original Pali." />
<title>Glossology: <i>Pāḷi</i> Suffixes</title>
</head>

<body>

<p  class="ctr" style="margin-top: 6px; margin-bottom: 6px"><img src="../../resources/images/glossologypage.jpg" height="36" width="333" alt="Glossology Page Masthead"></p>

<hr />

<p class="ctr f2" style="margin-top: 4px">[<a href="../../index.htm">Home</a>]&nbsp;&nbsp;[<a href="../../backmatter/indexes/sutta/sutta_toc.htm">Sutta Indexes</a>]&nbsp;&nbsp;[<a href="../../backmatter/glossology/glossologytoc.htm">Glossology</a>]&nbsp;&nbsp;[<a href="../../backmatter/indexes/idx_index.htm">Site Sub-Sections</a>]</p>

<hr />

<p>&nbsp;</p>

<div class="main">

					<h1><i>Pāḷi</i> Suffixes</h1>

					<p class="ctr">From the <i>Pāḷi</i> Dictionary by Kogen Mizuno</p>

							<table>
								<tr>
									<td class="dbdr valt">
										<p class="ctr">-<b><span class="c">a</span></b></p>
										<p class="ctr">(-)</p>
									</td>
									<td class="dbdr valt">
										<p>1. m. n. sg. voc. buddh<b><span class="c">a</span></b>, phal<b><span class="c">a</span></b>, rāj<b><span class="c">a</span></b>, brahm<b><span class="c">a</span></b></p>

										<p>2. n. sg. acc. kamm<b><span class="c">a</span></b>, nām<b><span class="c">a</span></b></p>

										<p>3. aor. 1sg. 2sg. 3sg. <b><span class="c">a</span></b>ddas<b><span class="c">a</span></b>, <b><span class="c">a</span></b>latth<b><span class="c">a</span></b>, <b><span class="c">a</span></b>voc<b><span class="c">a</span></b></p>

										<p>4. imper. 2sg. labh<b><span class="c">a</span></b>, su<span class="c">ṇ</span><b><span class="c">a</span></b></p>
									</td>
								</tr>
								<tr>
									<td class="dbdr valt">
										<p class="ctr">-<b><span class="c">a</span></b><b><span class="c">ṃ</span></b></p>

										<p class="ctr">(-<b><span class="c">iṃ</span></b>,-<b><span class="c">uṃ</span></b>,</p>

										<p class="ctr">-<b><span class="c">ṃ</span></b>)</p>
									</td>
									<td class="dbdr valt">
										<p>1. m. n. f. sg. acc. buddh<b><span class="c">a</span></b><b><span class="c">ṃ</span></b>, phal<b><span class="c">a</span></b><b><span class="c">ṃ</span></b>, gāth<b><span class="c">a</span></b><b><span class="c">ṃ</span></b>, rāj<b><span class="c">a</span></b><b><span class="c">ṃ</span></b></p>

										<p>2. n. sg. nom. phal<b><span class="c">aṃ</span></b>, kamm<b><span class="c">aṃ</span></b></p>

										<p>3. aor. 1sg. <b><span class="c">a</span></b>jjhag<b><span class="c">aṃ</span></b>, <b><span class="c">a</span></b>latth<b><span class="c">aṃ</span></b>, <b><span class="c">a</span></b>voc<b><span class="c">aṃ</span></b></p>
									</td>
								</tr>
								<tr>
									<td class="dbdr valt">
										<p class="ctr">-<b><span class="c">ato</span></b></p>
									</td>
									<td class="dbdr valt">
										<p>&gt; to</p>
									</td>
								</tr>
								<tr>
									<td class="dbdr valt">
										<p class="ctr">-<b><span class="c">attha</span></b></p>

										<p class="ctr">(-<b><span class="c">ttha</span></b>)</p>
									</td>
									<td class="dbdr valt">
										<p>1. aor. 2pl. ak<b><span class="c">attha</span></b>, ad<b><span class="c">attha</span></b></p>

										<p>2. aor. 3sg. med. <b><span class="c">a</span></b>d<b><span class="c">attha</span></b>, sūy<b><span class="c">attha</span></b></p>
									</td>
								</tr>
								<tr>
									<td class="dbdr valt">
										<p class="ctr">-<b><span class="c">anā</span></b>,-<b><span class="c">ani</span></b></p>
									</td>
									<td class="dbdr valt">
										<p>&gt; -nā, ni</p>
									</td>
								</tr>
								<tr>
									<td class="dbdr valt">
										<p class="ctr">-<b><span class="c">anīya </span></b>(-<b><span class="c">nīya</span></b>)</p>
									</td>
									<td class="dbdr valt">
										<p>grd. stem. kar<b><span class="c">a</span></b><b><span class="c">ṇ</span></b><b><span class="c">īya</span></b>, gam<b><span class="c">anīya</span></b></p>
									</td>
								</tr>
								<tr>
									<td class="dbdr valt">
										<p class="ctr">-<b><span class="c">amha</span></b>,</p>

										<p class="ctr">-<b><span class="c">amhase</span></b></p>
									</td>
									<td class="dbdr valt">
										<p>aor. 1pl. <b><span class="c">a</span></b>k<b><span class="c">amha</span></b>, <b><span class="c">a</span></b>kar<b><span class="c">amha</span></b>, <b><span class="c">a</span></b>g<b><span class="c">amha</span></b>, <b><span class="c">a</span></b>gam<b><span class="c">amha</span></b>, <b><span class="c">a</span></b>latth<b><span class="c">amha</span></b>, <b><span class="c">a</span></b>kar<b><span class="c">āmhase</span></b>, <b><span class="c">a</span></b>hu<b><span class="c">mhase</span></b></p>
									</td>
								</tr>
								<tr>
									<td class="dbdr valt">
										<p class="ctr">-<b><span class="c">amhā</span></b>,-<b><span class="c">amhi</span></b></p>
									</td>
									<td class="dbdr valt">
										<p>&gt; -mhā, -mhi</p>
									</td>
								</tr>
								<tr>
									<td class="dbdr valt">
										<p class="ctr">-<b><span class="c">aya</span></b>-</p>

										<p class="ctr">(<b><span class="c">= </span></b>-<b><span class="c">e</span></b>-)</p>
									</td>
									<td class="dbdr valt">
										<p>1. caus. stem. kār<b><span class="c">aya</span></b>-, gām<b><span class="c">aya</span></b>-, bhāv<b><span class="c">aya</span></b>-</p>

										<p>2. denom. stem. kām<b><span class="c">aya</span></b>-, ghāt<b><span class="c">aya</span></b>-</p>
									</td>
								</tr>
								<tr>
									<td class="dbdr valt">
										<p class="ctr">-<b><span class="c">āra</span></b><b><span class="c">ṃ</span></b>,</p>

										<p class="ctr">-<b><span class="c">āra</span></b>,</p>

										<p class="ctr">-<b><span class="c">arāna</span></b><b><span class="c">ṃ</span></b>,</p>

										<p class="ctr">-<b><span class="c">aresu</span></b>,</p>

										<p class="ctr">-<b><span class="c">arehi</span></b></p>
									</td>
									<td class="dbdr valt">
										<p>&gt; -raṃ,</p>

										<p>-rā,</p>

										<p>-ānaṃ,</p>

										<p>-su,</p>

										<p>-hi 1.</p>
									</td>
								</tr>
								<tr>
									<td class="dbdr valt">
										<p class="ctr">-<b><span class="c">aro</span></b></p>
									</td>
									<td class="dbdr valt">
										<p>-ar m. f. pl. nom. voc. acc. pit<b><span class="c">aro</span></b>, māt<b><span class="c">aro</span></b></p>
									</td>
								</tr>
								<tr>
									<td class="dbdr valt">
										<p class="ctr">-<b><span class="c">asā</span></b>,-<b><span class="c">aso</span></b></p>
									</td>
									<td class="dbdr valt">
										<p>&gt; -sā, -so</p>
									</td>
								</tr>
								<tr>
									<td class="dbdr valt">
										<p class="ctr">-<b><span class="c">asmā</span></b>,</p>

										<p class="ctr">-<b><span class="c">asmi</span></b><b><span class="c">ṃ</span></b></p>
									</td>
									<td class="dbdr valt">
										<p>&gt; -smā,</p>

										<p>-smiṃ</p>
									</td>
								</tr>
								<tr>
									<td class="dbdr valt">
										<p class="ctr">-<b><span class="c">assa</span></b>,</p>

										<p class="ctr">-<b><span class="c">assa</span></b><b><span class="c">ṃ</span></b>,</p>

										<p class="ctr">-<b><span class="c">assā</span></b></p>
									</td>
									<td class="dbdr valt">
										<p>&gt; -ssa,</p>

										<p>-ssaṃ,</p>

										<p>-ssā</p>
									</td>
								</tr>
								<tr>
									<td class="dbdr valt">
										<p class="ctr">-<b><span class="c">ā</span></b></p>

									</td>
									<td class="dbdr valt">
										<p>1. m. n. sg. abl. buddh<b><span class="c">ā</span></b>, rūp<b><span class="c">ā</span></b></p>

										<p>2. m. pl. nom. voc. buddh<b><span class="c">ā</span></b>, rāj<b><span class="c">ā</span></b></p>

										<p>3. f. sg. nom. kaññ<b><span class="c">ā</span></b>, gāth<b><span class="c">ā</span></b>, s<b><span class="c">ā</span></b></p>

										<p>4. f. pl. nom. voc. acc. kaññ<b><span class="c">ā</span></b>, gāth<b><span class="c">ā</span></b>, t<b><span class="c">ā</span></b></p>

										<p>5. m. f. sg. nom. rāj<b><span class="c">ā</span></b>, bhagav<b><span class="c">ā</span></b>, āyasm<b><span class="c">ā</span></b>, arah<b><span class="c">ā</span></b>, satth<b><span class="c">ā</span></b>, pit<b><span class="c">ā</span></b>, māt<b><span class="c">ā</span></b></p>

										<p>6. aor. 2sg. 3sg. <b><span class="c">a</span></b>k<b><span class="c">ā</span></b>, <b><span class="c">a</span></b>kar<b><span class="c">ā</span></b>, <b><span class="c">a</span></b>g<b><span class="c">ā</span></b>, <b><span class="c">a</span></b>gam<b><span class="c">ā</span></b></p>

									</td>
								</tr>
								<tr>
									<td class="dbdr valt">

										<p class="ctr">-<b><span class="c">āna</span></b></p>

									</td>
									<td class="dbdr valt">

										<p>1. m. n. f. pl. dat. gen. buddh<b><span class="c">āna</span></b>, ariya-sacc<b><span class="c">āna</span></b></p>

										<p>2. ppr. stem. kar<b><span class="c">āna</span></b>, kubb<b><span class="c">āna</span></b>, es<b><span class="c">āna</span></b></p>
									</td>
								</tr>
								<tr>
									<td class="dbdr valt">

										<p class="ctr">-<b><span class="c">ā</span></b><b><span class="c">na</span></b><b><span class="c">ṃ</span></b></p>

										<p class="ctr">(-<b><span class="c">ī</span></b><b><span class="c">naṃ</span></b>,</p>

										<p class="ctr">-<b><span class="c">ūnaṃ</span></b>)</p>
									</td>
									<td class="dbdr valt">

										<p>1. m. n. f. pl. dat. gen. buddh<b><span class="c">āna</span></b><b><span class="c">ṃ</span></b>, phal<b><span class="c">āna</span></b><b><span class="c">ṃ</span></b>, gāth<b><span class="c">āna</span></b><b><span class="c">ṃ</span></b></p>

										<p>2. m. sg. acc. rāj<b><span class="c">āna</span></b><b><span class="c">ṃ</span></b>, att<b><span class="c">āna</span></b><b><span class="c">ṃ</span></b>, brahm<b><span class="c">āna</span></b><b><span class="c">ṃ</span></b></p>

									</td>
								</tr>
								<tr>
									<td class="dbdr valt">

										<p class="ctr">-<b><span class="c">ā</span></b><b><span class="c">ni</span></b></p>

										<p class="ctr">(-<b><span class="c">īni</span></b>,-<b><span class="c">ūni</span></b>)</p>

									</td>
									<td class="dbdr valt">

										<p>n. pl. nom. voc. acc. phal<b><span class="c">āni</span></b>, rūp<b><span class="c">āni</span></b>, akkh<b><span class="c">īni</span></b>, āy<b><span class="c">ūni</span></b>, t<b><span class="c">īni</span></b></p>
									</td>
								</tr>
								<tr>
									<td class="dbdr valt">

										<p class="ctr">-<b><span class="c">ā</span></b><b><span class="c">paya</span></b>-</p>

										<p class="ctr">(-<b><span class="c">āpe</span></b>-)</p>

									</td>
									<td class="dbdr valt">

										<p>caus. stem. kār<b><span class="c">āpaya</span></b>-, kār<b><span class="c">āpe</span></b>-, gam<b><span class="c">āpe</span></b>-,
										mār<b><span class="c">āpe</span></b>-</p>

									</td>
								</tr>
								<tr>
									<td class="dbdr valt">

										<p class="ctr">-<b><span class="c">āya</span></b></p>

									</td>
									<td class="dbdr valt">

										<p>f. sg. instr. abl. dat. gen. loc.kaññ<b><span class="c">āya</span></b>, gāth<b><span class="c">āya</span></b></p>

									</td>
								</tr>
								<tr>
									<td class="dbdr valt">

										<p class="ctr">-<b><span class="c">āya</span></b>-(-<b><span class="c">e</span></b>-)</p>

									</td>
									<td class="dbdr valt">

										<p>denom. stem. piy<b><span class="c">āya</span></b>-, sadd<b><span class="c">āya</span></b>-, sukh<b><span class="c">āya</span></b>-</p>

									</td>
								</tr>
								<tr>
									<td class="dbdr valt">

										<p class="ctr">-<b><span class="c">āya</span></b><b><span class="c">ṃ</span></b></p>
										</td>
										<td class="dbdr valt">
										<p>f. sg. loc. kaññ<b><span class="c">āya</span></b><b><span class="c">ṃ</span></b>, gāth<b><span class="c">āya</span></b><b><span class="c">ṃ</span></b></p>
									</td>
								</tr>
								<tr>
									<td class="dbdr valt">

										<p class="ctr">-<b><span class="c">āyo</span></b></p>
										</td>
										<td class="dbdr valt">

										<p>f. pl. nom. voc. acc. kaññ<b><span class="c">āyo</span></b>,
										gāth<b><span class="c">āyo</span></b></p>
									</td>
								</tr>
								<tr>
									<td class="dbdr valt">

										<p class="ctr">-<b><span class="c">ā</span></b><b><span class="c">vin</span></b></p>
										</td>
										<td class="dbdr valt">

										<p>kat<b><span class="c">āvin</span></b>, sut<b><span class="c">āvin</span></b></p>
									</td>
								</tr>
								<tr>
									<td class="dbdr valt">

										<p class="ctr">-<b><span class="c">āsa</span></b><b><span class="c">ṃ</span></b></p>
										</td>
										<td class="dbdr valt">

										<p>&gt; assaṃ</p>
									</td>
								</tr>
								<tr>
									<td class="dbdr valt">

										<p class="ctr">-<b><span class="c">āsu</span></b>,-<b><span class="c">āhi</span></b></p>
										</td>
										<td class="dbdr valt">

										<p>f. pl. loc. instr. abl. &gt; -su, -hi</p>
									</td>
								</tr>
								<tr>
									<td class="dbdr valt">

										<p class="ctr">-<b><span class="c">i</span></b></p>
										</td>
										<td class="dbdr valt">

										<p>1. (-) m. n. f. sg. nom. voc. agg<b><span class="c">i</span></b>,
										akkh<b><span class="c">i</span></b>,
										jāt<b><span class="c">i</span></b></p>
										<p>2. (-ti, -ni, -ri, -si, -yi) m. n. sg. loc. guṇavat<b><span class="c">i</span></b>, Bhagavat<b><span class="c">i</span></b>,
										kamman<b><span class="c">i</span></b>,
										hatthin<b><span class="c">i</span></b>,
										manas<b><span class="c">i</span></b>,
										pitar<b><span class="c">i</span></b>,
										may<b><span class="c">i</span></b></p>
										<p>3. aor. 1sg. 2sg. 3sg. labh<b><span class="c">i</span></b>, ās<b><span class="c">i</span></b>, <b><span class="c">a</span></b>ggah<b><span class="c">i</span></b></p>
									</td>
								</tr>
								<tr>
									<td class="dbdr valt">

										<p class="ctr">-<b><span class="c">i</span></b><b><span class="c">ṃ</span></b></p>
										</td>
										<td class="dbdr valt">

										<p>1. &gt; -ṃ</p>
										<p>2. aor. 1sg. labh<b><span class="c">i</span></b><b><span class="c">ṃ</span></b>, <b><span class="c">a</span></b>labh<b><span class="c">i</span></b><b><span class="c">ṃ</span></b>, ās<b><span class="c">i</span></b><b><span class="c">ṃ</span></b>, gaṇh<b><span class="c">i</span></b><b><span class="c">ṃ</span></b>, <b><span class="c">a</span></b>ggah<b><span class="c">i</span></b><b><span class="c">ṃ</span></b></p>
									</td>
								</tr>
								<tr>
									<td class="dbdr valt">

										<p class="ctr">-<b><span class="c">i</span></b><b><span class="c">ṃ</span></b><b><span class="c">su</span></b></p>
										</td>
										<td class="dbdr valt">

										<p>aor. 3pl. kar<b><span class="c">i</span></b><b><span class="c">ṃ</span></b><b><span class="c">su</span></b>, ās<b><span class="c">i</span></b><b><span class="c">ṃ</span></b><b><span class="c">su</span></b>, gaṇh<b><span class="c">imsu</span></b></p>
									</td>
								</tr>
								<tr>
									<td class="dbdr valt">

										<p class="ctr">-<b><span class="c">ito</span></b></p>
										</td>
										<td class="dbdr valt">

										<p>&gt; -to</p>
									</td>
								</tr>
								<tr>
									<td class="dbdr valt">

										<p class="ctr">-<b><span class="c">ittha</span></b></p>
										</td>
										<td class="dbdr valt">

										<p>1. aor. 2pl. ās<b><span class="c">ittha</span></b>, gaṇh<b><span class="c">ittha</span></b>, pasāray<b><span class="c">ittha</span></b></p>
										<p>2. aor. 3sg. med. pucch<b><span class="c">ittha</span></b>, <b><span class="c">a</span></b>labh<b><span class="c">ittha</span></b>,
										pasāray<b><span class="c">ittha</span></b></p>
									</td>
								</tr>
								<tr>
									<td class="dbdr valt">

										<p class="ctr">-<b><span class="c">ittho</span></b></p>
										</td>
										<td class="dbdr valt">

										<p>aor. 2sg. med. pucch<b><span class="c">ittho</span></b>, <b><span class="c">a</span></b>maññ<b><span class="c">ittho</span></b></p>
									</td>
								</tr>
								<tr>
									<td class="dbdr valt">

										<p class="ctr">-<b><span class="c">in</span></b></p>
										</td>
										<td class="dbdr valt">

										<p>suf. hatth<b><span class="c">in</span></b>, vād<b><span class="c">in</span></b></p>
									</td>
								</tr>
								<tr>
									<td class="dbdr valt">

										<p class="ctr">-<b><span class="c">ima</span></b>,-<b><span class="c">imhā</span></b></p>
										</td>
										<td class="dbdr valt">

										<p>aor. 1pl. labh<b><span class="c">ima</span></b>, labh<b><span class="c">imhā</span></b>,
										ās<b><span class="c">imha</span></b>,
										upasa'nkam<b><span class="c">imha</span></b>, sakk<b><span class="c">imha</span></b></p>
									</td>
								</tr>
								<tr>
									<td class="dbdr valt">

										<p class="ctr">-<b><span class="c">imhā</span></b>,-<b><span class="c">imhi</span></b></p>
										</td>
										<td class="dbdr valt">

										<p>&gt; -mhā, -mhi</p>
									</td>
								</tr>
								<tr>
									<td class="dbdr valt">

										<p class="ctr">-<b><span class="c"><span class="f3">&#238;</span></span></b><b><span class="c">ya</span></b>-</p>
										<p class="ctr">(-<b><span class="c">iyya</span></b>-)</p>
										</td>
										<td class="dbdr valt">

										<p>1. pass. stem. kar<b><span class="c"><span class="f3">&#238;</span></span></b><b><span class="c">ya</span></b>-, kar<b><span class="c">iyya</span></b>-,
										pucch<b><span class="c"><span class="f3">&#238;</span></span></b><b><span class="c">ya</span></b>, pos<b><span class="c">iya</span></b>,
										mār<b><span class="c">iya</span></b></p>
										<p>2. denom. stem. a.t.t<b><span class="c"><span class="f3">&#238;</span></span></b><b><span class="c">ya</span></b>, samādh<b><span class="c"><span class="f3">&#238;</span></span></b><b><span class="c">ya</span></b></p>
									</td>
								</tr>
								<tr>
									<td class="dbdr valt">

										<p class="ctr">-<b><span class="c">iya</span></b><b><span class="c">ṃ</span></b>,-<b><span class="c">iyā</span></b></p>
										</td>
										<td class="dbdr valt">

										<p>&gt; -yaṃ, - yā</p>
									</td>
								</tr>
								<tr>
									<td class="dbdr valt">

										<p class="ctr">-<b><span class="c">isa</span></b><b><span class="c">ṃ</span></b></p>
										</td>
										<td class="dbdr valt">

										<p>aor. 1sg. icch<b><span class="c">isa</span></b><b><span class="c">ṃ</span></b>, <b><span class="c">a</span></b>gacch<b><span class="c">isa</span></b><b><span class="c">ṃ</span></b>, dakkh<b><span class="c">isa</span></b><b><span class="c">ṃ</span></b></p>
									</td>
								</tr>
								<tr>
									<td class="dbdr valt">

										<p class="ctr">-<b><span class="c">isu</span></b><b><span class="c">ṃ</span></b></p>
										</td>
										<td class="dbdr valt">

										<p>aor. 3pl. <b><span class="c">a</span></b>cār<b><span class="c">isuṃ</span></b>, <b><span class="c">a</span></b>bhuñj<b><span class="c">isuṃ</span></b>,
										pucch<b><span class="c">isuṃ</span></b></p>
									</td>
								</tr>
								<tr>
									<td class="dbdr valt">

										<p class="ctr">-<b><span class="c">ismā</span></b>,</p>
										<p class="ctr">-<b><span class="c">ismi</span></b><b><span class="c">ṃ</span></b></p>
										</td>
										<td class="dbdr valt">

										<p>&gt; -smā,</p>
										<p>-smiṃ</p>
									</td>
								</tr>
								<tr>
									<td class="dbdr valt">

										<p class="ctr">-<b><span class="c">issa</span></b>-</p>
										</td>
										<td class="dbdr valt">

										<p>fut. stem. kar<b><span class="c">issa</span></b>-, gam<b><span class="c">issa</span></b>-,
										labh<b><span class="c">issa</span></b>-</p>
									</td>
								</tr>
								<tr>
									<td class="dbdr valt">

										<p class="ctr">-<b><span class="c">issa</span></b><b><span class="c">ṃ</span></b></p>
										</td>
										<td class="dbdr valt">

										<p>1. aor. 1sg. <b><span class="c">a</span></b>gam<b><span class="c">issa</span></b><b><span class="c">ṃ</span></b>, <b><span class="c">a</span></b>pucch<b><span class="c">issa</span></b><b><span class="c">ṃ</span></b>, sakkh<b><span class="c">issa</span></b><b><span class="c">ṃ</span></b></p>
										<p>2. fut. 1sg. kar<b><span class="c">issa</span></b><b><span class="c">ṃ</span></b>, bhav<b><span class="c">issa</span></b><b><span class="c">ṃ</span></b></p>
										<p>3. cond. 1 sg. <b><span class="c">a</span></b>bhav<b><span class="c">issa</span></b><b><span class="c">ṃ</span></b></p>
									</td>
								</tr>
								<tr>
									<td class="dbdr valt">

										<p class="ctr">-<b><span class="c">ī</span></b></p>
										</td>
										<td class="dbdr valt">

										<p>1. f. sg. nom. nad<b><span class="c">ī</span></b>, dev<b><span class="c">ī</span></b></p>
										<p>2. f. pl. nom. voc. acc. nad<b><span class="c">ī</span></b>, dev<b><span class="c">ī</span></b></p>
										<p>3. -in m. sg. nom. hatth<b><span class="c">ī</span></b>, pakkh<b><span class="c">ī</span></b>,
										vād<b><span class="c">ī</span></b></p>
										<p>4. aor. 2sg. <b><span class="c">a</span></b>gam<b><span class="c">ī</span></b>,
										gil<b><span class="c">ī</span></b></p>
									</td>
								</tr>
								<tr>
									<td class="dbdr valt">

										<p class="ctr">-<b><span class="c">īna</span></b><b><span class="c">ṃ</span></b></p>
										</td>
										<td class="dbdr valt">

										<p>&gt; -ānaṃ</p>
									</td>
								</tr>
								<tr>
									<td class="dbdr valt">

										<p class="ctr">-<b><span class="c">īya</span></b>-</p>
										<p class="ctr">(-<b><span class="c">iya</span></b>-,-<b><span class="c">iyya</span></b>-)</p>
										</td>
										<td class="dbdr valt">

										<p>1. pass. stem. gaṇh<b><span class="c">īya</span></b>-, c<b><span class="c">īya</span></b>-, p<b><span class="c">īya</span></b>-</p>
										<p>2. denom. stem. putt<b><span class="c">īya</span></b>-, bal<b><span class="c">īya</span></b>-,
										hir<b><span class="c"><span class="f3">&#238;</span>ya</span></b>-</p>
									</td>
								</tr>
								<tr>
									<td class="dbdr valt">

										<p class="ctr">-<b><span class="c">īsu</span></b>,-<b><span class="c">īhi</span></b></p>
										</td>
										<td class="dbdr valt">

										<p>&gt; -su, -hi</p>
									</td>
								</tr>
								<tr>
									<td class="dbdr valt">

										<p class="ctr">-<b><span class="c">u</span></b></p>
									</td>
									<td class="dbdr valt">

										<p>1. m. n. f. sg. nom. voc. bhikkh<b><span class="c">u</span></b>, cakkh<b><span class="c">u</span></b>,
										dhen<b><span class="c">u</span></b></p>
										<p>2. -ar m. f. sg. dat. gen. satth<b><span class="c">u</span></b>, pit<b><span class="c">u</span></b>,
										māt<b><span class="c">u</span></b></p>
										<p>3. aor. 2sg. 3sg. <b><span class="c">a</span></b>h<b><span class="c">u</span></b>, <b><span class="c">a</span></b>ss<b><span class="c">u</span></b></p>
									</td>
								</tr>
								<tr>
									<td class="dbdr valt">

										<p class="ctr">-<b><span class="c">u</span></b><b><span class="c">ṃ</span></b></p>
									</td>
									<td class="dbdr valt">

										<p>1. m. n. f. sg. acc. bhikkh<b><span class="c">u</span></b><b><span class="c">ṃ</span></b>, cakkh<b><span class="c">u</span></b><b><span class="c">ṃ</span></b>, dhen<b><span class="c">u</span></b><b><span class="c">ṃ</span></b></p>
										<p>2. n. sg.
										nom. cakkh<b><span class="c">uṃ</span></b>,
										ass<b><span class="c">uṃ</span></b>,
										āy<b><span class="c">uṃ</span></b></p>
										<p>3. aor.
										3pl. <b><span class="c">a</span></b>kar<b><span class="c">uṃ</span></b>,
										<b><span class="c">a</span></b>g<b><span class="c">uṃ</span></b>,
										gacch<b><span class="c">uṃ</span></b>,
										<b><span class="c">a</span></b>voc<b><span class="c">uṃ</span></b>,
										<b><span class="c">a</span></b>vac<b><span class="c">uṃ</span></b></p>
									</td>
								</tr>
								<tr>
									<td class="dbdr valt">

										<p class="ctr">-<b><span class="c">unā</span></b>,</p>
										<p class="ctr">-<b><span class="c">uno</span></b>,</p>
										<p class="ctr">-<b><span class="c">umhā</span></b>,</p>
										<p class="ctr">-<b><span class="c">umhi</span></b></p>
									</td>
									<td class="dbdr valt">

										<p>&gt; -nā,</p>
										<p>-no, </p>
										<p>-mhā, </p>
										<p>-mhi</p>
									</td>
								</tr>
								<tr>
									<td class="dbdr valt">

										<p class="ctr">-<b><span class="c">uya</span></b><b><span class="c">ṃ</span></b>,</p>
										<p class="ctr">-<b><span class="c">uyā</span></b>,</p>
										<p class="ctr">-<b><span class="c">uyo</span></b></p>
									</td>
									<td class="dbdr valt">

										<p>&gt; -yaṃ,</p>
										<p>-yā,</p>
										<p>-yo</p>
									</td>
								</tr>
								<tr>
									<td class="dbdr valt">

										<p class="ctr">-<b><span class="c">usa</span></b><b><span class="c">ṃ</span></b>,</p>
										<p class="ctr">-<b><span class="c">usā</span></b>,</p>
										<p class="ctr">-<b><span class="c">usmā</span></b>,</p>
										<p class="ctr">-<b><span class="c">usmi</span></b><b><span class="c">ṃ</span></b>,</p>
										<p class="ctr">-<b><span class="c">ussa </span></b></p>
									</td>
									<td class="dbdr valt">

										<p>&gt; -saṃ,</p>
										<p>-sā,</p>
										<p>-smā,</p>
										<p>-smiṃ,</p>
										<p>-ssa</p>
									</td>
								</tr>
								<tr>
									<td class="dbdr valt">

										<p class="ctr">-<b><span class="c">ū</span></b></p>
										</td>
										<td class="dbdr valt">

										<p>1. m. n. f. sg. nom. abhibh<b><span class="c">ū</span></b>, pārag<b><span class="c">ū</span></b></p>
										<p>2. m. f. pl. nom. voc. acc. bhikkh<b><span class="c">ū</span></b>,
										pārag<b><span class="c">ū</span></b>,
										dhen<b><span class="c">ū</span></b></p>
										<p>3. aor. 2sg. 3sg. <b><span class="c">a</span></b>h<b><span class="c">ū</span></b></p>
										<p>4. aor. 3pl. <b><span class="c">a</span></b>h<b><span class="c">ū</span></b>, <b><span class="c">a</span></b>g<b><span class="c">ū</span></b></p>
									</td>
								</tr>
								<tr>
									<td class="dbdr valt">

										<p class="ctr">-<b><span class="c">ūna</span></b><b><span class="c">ṃ</span></b>,-<b><span class="c">ūni</span></b></p>
									</td>
									<td class="dbdr valt">

										<p>&gt; -ānaṃ, -āni</p>
									</td>
								</tr>
								<tr>
									<td class="dbdr valt">

										<p class="ctr">-<b><span class="c">ūbhi</span></b>,-<b><span class="c">ūhi</span></b></p>
									</td>
									<td class="dbdr valt">

										<p>&gt; -bhi, -hi 1.</p>
									</td>
								</tr>
								<tr>
									<td class="dbdr valt">

										<p class="ctr">-<b><span class="c">e</span></b></p>
									</td>
									<td class="dbdr valt">

										<p>1. m. n. sg. loc. buddh<b><span class="c">e</span></b>, phal<b><span class="c">e</span></b>,
										raññ<b><span class="c">e</span></b></p>
										<p>2. m. pl. acc. buddh<b><span class="c">e</span></b>, dhamm<b><span class="c">e</span></b></p>
										<p>3. f. sg. voc. kaññ<b><span class="c">e</span></b>,
										gāth<b><span class="c">e</span></b></p>
										<p>4. pron. m. pl. nom. acc. t<b><span class="c">e</span></b>, sabb<b><span class="c">e</span></b></p>
										<p>5. pr. 1sg. med. kubb<b><span class="c">e</span></b>, labh<b><span class="c">e</span></b></p>
										<p>6. imper. 1sg. med. kubb<b><span class="c">e</span></b>, labh<b><span class="c">e</span></b></p>
										<p>7. opt. 1sg. 3sg. kubb<b><span class="c">e</span></b>, kar<b><span class="c">e</span></b>,
										labh<b><span class="c">e</span></b></p>
									</td>
								</tr>
								<tr>
									<td class="dbdr valt">

										<p class="ctr">-<b><span class="c">e</span></b>-(-<b><span class="c">aya</span></b>-)</p>
									</td>
									<td class="dbdr valt">

										<p>1. caus. stem. kār<b><span class="c">e</span></b>-, gāh<b><span class="c">e</span></b>, gaṇh<b><span class="c">e</span></b>-</p>
										<p>2. denom. stem. kām<b><span class="c">e</span></b>-, gaṇ<b><span class="c">e</span></b>-, ghāt<b><span class="c">e</span></b>-</p>
									</td>
								</tr>
								<tr>
									<td class="dbdr valt">

										<p class="ctr">-<b><span class="c">etha</span></b></p>
									</td>
									<td class="dbdr valt">

										<p>opt. 3sg. med. kubb<b><span class="c">etha</span></b>, rakkh<b><span class="c">etha</span></b></p>
									</td>
								</tr>
								<tr>
									<td class="dbdr valt">

										<p class="ctr">-<b><span class="c">etho</span></b></p>
									</td>
									<td class="dbdr valt">

										<p>opt. 2sg. med. kubb<b><span class="c">etho</span></b> cf. āgacch<b><span class="c">eyyātho</span></b></p>
									</td>
									</tr>
									<tr>
									<td class="dbdr valt">

										<p class="ctr">-<b><span class="c">ena</span></b></p>
									</td>
									<td class="dbdr valt">

										<p>m. n. sg. instr. buddh<b><span class="c">ena</span></b>, phal<b><span class="c">ena</span></b>, k<b><span class="c">ena</span></b></p>
									</td>
								</tr>
								<tr>
									<td class="dbdr valt">

										<p class="ctr">-<b><span class="c">ema</span></b>,-<b><span class="c">emu</span></b></p>
									</td>
									<td class="dbdr valt">

										<p>opt. 1pl. dakkh<b><span class="c">ema</span></b>, jān<b><span class="c">emu</span></b>,
										suṇ<b><span class="c">emu</span></b></p>
									</td>
								</tr>
								<tr>
									<td class="dbdr valt">

										<p class="ctr">-<b><span class="c">eyya</span></b></p>
									</td>
									<td class="dbdr valt">

										<p>1. grd. stem. labh<b><span class="c">eyya</span></b>, laddh<b><span class="c">eyya</span></b>,
										bhav<b><span class="c">eyya</span></b></p>
										<p>2. opt. 3sg. kar<b><span class="c">eyya</span></b>, kubb<b><span class="c">eyya</span></b>,
										d<b><span class="c">eyya</span></b>,
										dad<b><span class="c">eyya</span></b></p>
									</td>
								</tr>
								<tr>
									<td class="dbdr valt">

										<p class="ctr">-<b><span class="c">eyya</span></b><b><span class="c">ṃ</span></b></p>
									</td>
									<td class="dbdr valt">

										<p>opt. 1sg. kar<b><span class="c">eyya</span></b><b><span class="c">ṃ</span></b>, dad<b><span class="c">eyya</span></b><b><span class="c">ṃ</span></b></p>
									</td>
								</tr>
								<tr>
									<td class="dbdr valt">

										<p class="ctr">-<b><span class="c">eyyāma</span></b></p>
									</td>
									<td class="dbdr valt">

										<p>opt. 1pl. kar<b><span class="c">eyyāma</span></b></p>
									</td>
								</tr>
								<tr>
									<td class="dbdr valt">

										<p class="ctr">-<b><span class="c">eyyāsi</span></b></p>
									</td>
									<td class="dbdr valt">

										<p>opt. 2sg. kar<b><span class="c">eyyāsi</span></b>, āhar<b><span class="c">eyyāsi</span></b></p>
									</td>
								</tr>
								<tr>
									<td class="dbdr valt">

										<p class="ctr">-<b><span class="c">era</span></b><b><span class="c">ṃ</span></b></p>
									</td>
									<td class="dbdr valt">

										<p>opt. 3pl. med. kubb<b><span class="c">era</span></b><b><span class="c">ṃ</span></b>, gacch<b><span class="c">era</span></b><b><span class="c">ṃ</span></b></p>
									</td>
								</tr>
								<tr>
									<td class="dbdr valt">

										<p class="ctr">-<b><span class="c">esa</span></b><b><span class="c">ṃ </span></b></p>
										<p class="ctr">(-<b><span class="c">āsa</span></b><b><span class="c">ṃ</span></b>f.)</p>
									</td>
									<td class="dbdr valt">

										<p>pron. m. n. pl. dat. gen. t<b><span class="c">esa</span></b><b><span class="c">ṃ</span></b>, sabb<b><span class="c">esa</span></b><b><span class="c">ṃ</span></b></p>
									</td>
								</tr>
								<tr>
									<td class="dbdr valt">

										<p class="ctr">-<b><span class="c">esāna</span></b><b><span class="c">ṃ</span></b></p>
										<p class="ctr">(-<b><span class="c">āsānaṃ
										</span></b>f.)</p>
									</td>
									<td class="dbdr valt">

										<p>pron. m. n. pl. dat. gen. t<b><span class="c">esāna</span></b><b><span class="c">ṃ</span></b>, sabb<b><span class="c">esāna</span></b><b><span class="c">ṃ</span></b></p>
									</td>
								</tr>
								<tr>
									<td class="dbdr valt">

										<p class="ctr">-<b><span class="c">esu </span></b>(m. n.),</p>
										<p class="ctr">-<b><span class="c">ehi </span></b>(m. n.)</p>
									</td>
									<td class="dbdr valt">

										<p>&gt; -su,</p>
										<p>-hi 1.</p>
									</td>
								</tr>
								<tr>
									<td class="dbdr valt">

										<p class="ctr">-<b><span class="c">o</span></b></p>
									</td>
									<td class="dbdr valt">

										<p>1. m. sg. nom. buddho, dhamm<b><span class="c">o</span></b>, s<b><span class="c">o</span></b>,
										sabb<b><span class="c">o</span></b></p>
										<p>2. m. n. f. sg. nom. voc. acc. man<b><span class="c">o</span></b>, vac<b><span class="c">o</span></b>,
										pitar<b><span class="c">o</span></b>,
										mātar<b><span class="c">o</span></b></p>
									</td>
								</tr>
								<tr>
									<td class="dbdr valt">

										<p class="ctr">-<b><span class="c">ṃ</span></b>(-<b><span class="c">a</span></b><b><span class="c">ṃ</span></b>,</p>
										<p class="ctr">-<b><span class="c">i</span></b><b><span class="c">ṃ</span></b>,-<b><span class="c">u</span></b><b><span class="c">ṃ</span></b>)</p>
									</td>
									<td class="dbdr valt">

										<p>1. m. n. f. sg. acc. Buddha<b><span class="c">ṃ</span></b>, akkhi<b><span class="c">ṃ</span></b>, nadi<b><span class="c">ṃ</span></b>, bhikkhu<b><span class="c">ṃ</span></b></p>
										<p>2. n. sg. nom. phala<b><span class="c">ṃ</span></b>, kamma<b><span class="c">ṃ</span></b>, akkhi<b><span class="c">ṃ</span></b>, assu<b><span class="c">ṃ</span></b></p>
										<p>3. -at m. sg. nom. araha<b><span class="c">ṃ</span></b>, bhava<b><span class="c">ṃ</span></b>, gaccha<b><span class="c">ṃ</span></b>, passa<b><span class="c">ṃ</span></b></p>
										<p>4. aor. 1sg. aka<b><span class="c">ṃ</span></b>, akara<b><span class="c">ṃ</span></b>, aga<b><span class="c">ṃ</span></b>, agama<b><span class="c">ṃ</span></b></p>
										<p>5. fut. 1sg. kassa<b><span class="c">ṃ</span></b>, karissa<b><span class="c">ṃ</span></b>, bhavissa<b><span class="c">ṃ</span></b>, hessa<b><span class="c">ṃ</span></b></p>
									</td>
								</tr>
								<tr>
									<td class="dbdr valt">

										<p class="ctr">-<b><span class="c">cca</span></b></p>
									</td>
									<td class="dbdr valt">

										<p>=-tya</p>
									</td>
								</tr>
								<tr>
									<td class="dbdr valt">

										<p class="ctr">-<b><span class="c">ta</span></b></p>
									</td>
									<td class="dbdr valt">

										<p>pp. stem. ka<b><span class="c">ta</span></b>, ga<b><span class="c">ta</span></b></p>
									</td>
								</tr>
								<tr>
									<td class="dbdr valt">

										<p class="ctr">-<b><span class="c">ta</span></b><b><span class="c">ṃ</span></b></p>
									</td>
									<td class="dbdr valt">

										<p>1. m. n. pl. dat. gen. araha<b><span class="c">ta</span></b><b><span class="c">ṃ</span></b>, guṇava<b><span class="c">ta</span></b><b><span class="c">ṃ</span></b>, gaccha<b><span class="c">ta</span></b><b><span class="c">ṃ</span></b></p>
										<p>2. imper. 3sg. med. kuru<b><span class="c">ta</span></b><b><span class="c">ṃ</span></b>, labha<b><span class="c">ta</span></b><b><span class="c">ṃ</span></b></p>
									</td>
								</tr>
								<tr>
									<td class="dbdr valt">

										<p class="ctr">-<b><span class="c">tabba</span></b></p>
									</td>
									<td class="dbdr valt">

										<p>grd. stem. ka<b><span class="c">ttabba</span></b>, kā<b><span class="c">tabba</span></b>,
										gan<b><span class="c">tabba</span></b>,
										gami<b><span class="c">tabba</span></b></p>
									</td>
								</tr>
								<tr>
									<td class="dbdr valt">

										<p class="ctr">-<b><span class="c">tave</span></b></p>
									</td>
									<td class="dbdr valt">

										<p>infin. kā<b><span class="c">tave</span></b>, gan<b><span class="c">tave</span></b></p>
									</td>
								</tr>
								<tr>
									<td class="dbdr valt">

										<p class="ctr">-<b><span class="c">tā </span></b>(-<b><span class="c">ā</span></b>)</p>
									</td>
									<td class="dbdr valt">

										<p>m. n. sg. instr. abl. Bhagava<b><span class="c">tā</span></b>, araha<b><span class="c">tā</span></b>,
										gaccha<b><span class="c">tā</span></b></p>
									</td>
								</tr>
								<tr>
									<td class="dbdr valt">

										<p class="ctr">-<b><span class="c">tāya</span></b></p>
									</td>
									<td class="dbdr valt">

										<p>grd. stem. lajji<b><span class="c">tāya</span></b>, da.t.th<b><span class="c">āya</span></b></p>
									</td>
								</tr>
								<tr>
									<td class="dbdr valt">

										<p class="ctr">-<b><span class="c">ti</span></b></p>
									</td>
									<td class="dbdr valt">

										<p>1. (-i) m. n. sg. loc. Bhagava<b><span class="c">ti</span></b>, araha<b><span class="c">ti</span></b>, guṇava<b><span class="c">ti</span></b></p>
										<p>2. pres. 3sg. karo<b><span class="c">ti</span></b>, gaccha<b><span class="c">ti</span></b></p>
										<p>3. fut. 3sg. karissa<b><span class="c">ti</span></b>, gamissa<b><span class="c">ti</span></b>,
										gacchissa<b><span class="c">ti</span></b></p>
									</td>
								</tr>
								<tr>
									<td class="dbdr valt">

										<p class="ctr">-<b><span class="c">tu</span></b></p>
									</td>
									<td class="dbdr valt">

										<p>1. imper. 3sg. karo<b><span class="c">tu</span></b>, gaccha<b><span class="c">tu</span></b></p>
										<p>2. infin. kat<b><span class="c">tu</span></b>, gan<b><span class="c">tu</span></b></p>
									</td>
								</tr>
								<tr>
									<td class="dbdr valt">

										<p class="ctr">-<b><span class="c">tu</span></b><b><span class="c">ṃ</span></b></p>
									</td>
									<td class="dbdr valt">

										<p>infin. kā<b><span class="c">tu</span></b><b><span class="c">ṃ</span></b>, kat<b><span class="c">tu</span></b><b><span class="c">ṃ</span></b>, bhavi<b><span class="c">tu</span></b><b><span class="c">ṃ</span></b>, ho<b><span class="c">tu</span></b><b><span class="c">ṃ</span></b></p>
									</td>
								</tr>
								<tr>
									<td class="dbdr valt">

										<p class="ctr">-<b><span class="c">tuye</span></b></p>
									</td>
									<td class="dbdr valt">

										<p>infin. kā<b><span class="c">tuye</span></b>, he<b><span class="c">tuye</span></b>,
										mari<b><span class="c">tuye</span></b></p>
									</td>
								</tr>
								<tr>
									<td class="dbdr valt">

										<p class="ctr">-<b><span class="c">t</span></b><b><span class="c">ūna</span></b></p>
									</td>
									<td class="dbdr valt">

										<p>ger. kā<b><span class="c">tūna</span></b>, kat<b><span class="c">tūna</span></b>,
										gan<b><span class="c">tūna</span></b></p>
									</td>
								</tr>
								<tr>
									<td class="dbdr valt">

										<p class="ctr">-<b><span class="c">te</span></b></p>
									</td>
									<td class="dbdr valt">

										<p>1. pres. 3sg. med. kuru<b><span class="c">te</span></b>, kubba<b><span class="c">te</span></b>,
										labha<b><span class="c">te</span></b></p>
										<p>2. fut. 3sg. med. karissa<b><span class="c">te</span></b>, labhissa<b><span class="c">te</span></b></p>
									</td>
								</tr>
								<tr>
									<td class="dbdr valt">

										<p class="ctr">-<b><span class="c">to</span></b></p>
									</td>
									<td class="dbdr valt">

										<p>1. (-<b><span class="c">ato</span></b>)
										m. n. f. sg. abl. Buddha<b><span class="c">to</span></b>, phala<b><span class="c">to</span></b>, kañña<b><span class="c">to</span></b></p>
										<p>2. -at m. n. sg. dat. gen. Bhagava<b><span class="c">to</span></b>, araha<b><span class="c">to</span></b>,
										gaccha<b><span class="c">to</span></b></p>
									</td>
								</tr>
								<tr>
									<td class="dbdr valt">

										<p class="ctr">-<b><span class="c">ttha</span></b><b><span class="c">ṃ</span></b></p>
									</td>
									<td class="dbdr valt">

										<p>aor. 1sg. alabhi<b><span class="c">ttha</span></b><b><span class="c">ṃ</span></b>, asayi<b><span class="c">ttha</span></b><b><span class="c">ṃ</span></b></p>
									</td>
								</tr>
								<tr>
									<td class="dbdr valt">

										<p class="ctr">-<b><span class="c">tya </span></b>(-<b><span class="c">cca</span></b>)</p>
									</td>
									<td class="dbdr valt">

										<p>ger. ka<b><span class="c">cca</span></b>, pa.ti<b><span class="c">cca</span></b>, vivi<b><span class="c">cca</span></b></p>
									</td>
								</tr>
								<tr>
									<td class="dbdr valt">

										<p class="ctr">-<b><span class="c">tvā</span></b>,-<b><span class="c">tvāna</span></b></p>
									</td>
									<td class="dbdr valt">

										<p>ger. ka<b><span class="c">tvā</span></b>, ka<b><span class="c">tvāna</span></b>, gan<b><span class="c">tvā</span></b>,
										gami<b><span class="c">tvā</span></b>,
										gan<b><span class="c">tvāna</span></b></p>
									</td>
								</tr>
								<tr>
									<td class="dbdr valt">

										<p class="ctr">-<b><span class="c">tha</span></b></p>
									</td>
									<td class="dbdr valt">

										<p>1. pres. 2pl. karo<b><span class="c">tha</span></b>, gaccha<b><span class="c">tha</span></b></p>
										<p>2. fut. 2pl. karissa<b><span class="c">tha</span></b>, gamissa<b><span class="c">tha</span></b></p>
										<p>3. imper. 2pl. karo<b><span class="c">tha</span></b>, gaccha<b><span class="c">tha</span></b></p>
										<p>4. aor. 2pl. ada<b><span class="c">tha</span></b>, addasa<b><span class="c">tha</span></b></p>
										<p>5. aor. 3sg. med. apuccha<b><span class="c">tha</span></b>, abhāsa<b><span class="c">tha</span></b>,
										avoca<b><span class="c">tha</span></b></p>
									</td>
								</tr>
								<tr>
									<td class="dbdr valt">

										<p class="ctr">-<b><span class="c">na</span></b></p>
									</td>
									<td class="dbdr valt">

										<p>pp. stem. din<b><span class="c">na</span></b>, khī<b><span class="c">ṇ</span></b><b><span class="c">a</span></b>, hī<b><span class="c">na</span></b></p>
									</td>
								</tr>
								<tr>
									<td class="dbdr valt">

										<p class="ctr">-<b><span class="c">nā</span></b></p>
									</td>
									<td class="dbdr valt">

										<p>m. n. sg. instr. abl. aggi<b><span class="c">nā</span></b>, bhikkhu<b><span class="c">nā</span></b>,
										brahma<b><span class="c">nā</span></b>,
										brahmu<b><span class="c">nā</span></b>,
										kamma<b><span class="c">nā</span></b>,
										kammu<b><span class="c">nā</span></b>,
										satthu<b><span class="c">nā</span></b></p>
									</td>
								</tr>
								<tr>
									<td class="dbdr valt">

										<p class="ctr">-<b><span class="c">ni</span></b></p>
									</td>
									<td class="dbdr valt">

										<p>1. &gt; -āni</p>
										<p>2. (-<b><span class="c">i</span></b>),
										m. n. sg. loc. rāji<b><span class="c">ni</span></b>, kamma<b><span class="c">ni</span></b>, hatthi<b><span class="c">ni</span></b>,
										āyu<b><span class="c">ni</span></b>,
										cakkhu<b><span class="c">ni</span></b></p>
									</td>
								</tr>
								<tr>
									<td class="dbdr valt">

										<p class="ctr">-<b><span class="c">nīya</span></b></p>
									</td>
									<td class="dbdr valt">

										<p>&gt; -anīya</p>
									</td>
								</tr>
								<tr>
									<td class="dbdr valt">

										<p class="ctr">-<b><span class="c">no</span></b></p>
									</td>
									<td class="dbdr valt">

										<p>1. m. n. sg. dat. gen. aggi<b><span class="c">no</span></b>, bhikkhu<b><span class="c">no</span></b>,
										atta<b><span class="c">no</span></b>,
										brahma<b><span class="c">no</span></b>,
										brahmu<b><span class="c">no</span></b>,
										kammu<b><span class="c">no</span></b>,
										satthu<b><span class="c">no</span></b></p>
										<p>2. m. pl. nom. voc. acc. sakhā<b><span class="c">no</span></b>,
										sakhi<b><span class="c">no</span></b>,
										attā<b><span class="c">no</span></b>,
										rājā<b><span class="c">no</span></b>,
										hatthi<b><span class="c">no</span></b></p>
									</td>
								</tr>
								<tr>
									<td class="dbdr valt">

										<p class="ctr">-<b><span class="c">nta</span></b></p>
									</td>
									<td class="dbdr valt">

										<p>ppr. stem. karo<b><span class="c">nta</span></b>, gaccha<b><span class="c">nta</span></b></p>
									</td>
								</tr>
								<tr>
									<td class="dbdr valt">

										<p class="ctr">-<b><span class="c">nta</span></b><b><span class="c">ṃ</span></b></p>
									</td>
									<td class="dbdr valt">

										<p>imper. 3pl. med. kubba<b><span class="c">nta</span></b><b><span class="c">ṃ</span></b>, labha<b><span class="c">nta</span></b><b><span class="c">ṃ</span></b></p>
									</td>
								</tr>
								<tr>
									<td class="dbdr valt">

										<p class="ctr">-<b><span class="c">ntā</span></b></p>
									</td>
									<td class="dbdr valt">

										<p>m. pl. nom. voc. araha<b><span class="c">ntā</span></b>, guṇava<b><span class="c">ntā</span></b>, gaccha<b><span class="c">ntā</span></b></p>
									</td>
									</tr>
									<tr>
									<td class="dbdr valt">

										<p class="ctr">-<b><span class="c">ntāni</span></b></p>
									</td>
									<td class="dbdr valt">

										<p>n. pl. nom. voc. acc. guṇava<b><span class="c">ntāni</span></b></p>
									</td>
								</tr>
								<tr>
									<td class="dbdr valt">

										<p class="ctr">-<b><span class="c">nti</span></b></p>
									</td>
									<td class="dbdr valt">

										<p>1. pres. 3pl. karo<b><span class="c">nti</span></b>, gaccha<b><span class="c">nti</span></b></p>
										<p>2. fut. 3pl. karissa<b><span class="c">nti</span></b>, gamissa<b><span class="c">nti</span></b></p>
									</td>
								</tr>
								<tr>
									<td class="dbdr valt">

										<p class="ctr">-<b><span class="c">ntu</span></b></p>
									</td>
									<td class="dbdr valt">

										<p>imper. 3pl. karo<b><span class="c">ntu</span></b>, gaccha<b><span class="c">ntu</span></b></p>
									</td>
								</tr>
								<tr>
									<td class="dbdr valt">

										<p class="ctr">-<b><span class="c">nte</span></b></p>
									</td>
									<td class="dbdr valt">

										<p>1. m. pl. acc. araha<b><span class="c">nte</span></b>, guṇava<b><span class="c">nte</span></b></p>
										<p>2. pres. 3pl. med. kubba<b><span class="c">nte</span></b>, labha<b><span class="c">nte</span></b></p>
										<p>3. fut. 3pl. med. karissa<b><span class="c">nte</span></b>, labhissa<b><span class="c">nte</span></b></p>
									</td>
								</tr>
								<tr>
									<td class="dbdr valt">

										<p class="ctr">-<b><span class="c">nto</span></b></p>
									</td>
									<td class="dbdr valt">

										<p>m. pl. nom. voc. acc. araha<b><span class="c">nto</span></b>, guṇava<b><span class="c">nto</span></b></p>
									</td>
								</tr>
								<tr>
									<td class="dbdr valt">

										<p class="ctr">-<b><span class="c">pe</span></b>-(-<b><span class="c">paya</span></b>-)</p>
									</td>
									<td class="dbdr valt">

										<p>caus. stem. kārā<b><span class="c">pe</span></b>-, kārā<b><span class="c">paya</span></b>-,
										gamā<b><span class="c">pe</span></b>
										(-<b><span class="c">paya</span></b>-),
										</p>
									</td>
								</tr>
								<tr>
									<td class="dbdr valt">

										<p class="ctr">-<b><span class="c">bhi</span></b></p>
									</td>
									<td class="dbdr valt">

										<p>m. n. f. pl. instr. abl. buddhe<b><span class="c">bhi</span></b>, gāthā<b><span class="c">bhi</span></b></p>
									</td>
								</tr>
								<tr>
									<td class="dbdr valt">

										<p class="ctr">-<b><span class="c">ma</span></b></p>
									</td>
									<td class="dbdr valt">

										<p>1. pres. 1pl. karo<b><span class="c">ma</span></b>, gacchā<b><span class="c">ma</span></b></p>
										<p>2. fut. 1pl. karissā<b><span class="c">ma</span></b>, gamissā<b><span class="c">ma</span></b></p>
										<p>3. imper. 1pl. karo<b><span class="c">ma</span></b>, gacchā<b><span class="c">ma</span></b></p>
									</td>
								</tr>
								<tr>
									<td class="dbdr valt">

										<p class="ctr">-<b><span class="c">ma</span></b><b><span class="c">ṃ</span></b></p>
									</td>
									<td class="dbdr valt">

										<p>&gt; -ṃ 1</p>
									</td>
								</tr>
								<tr>
									<td class="dbdr valt">

										<p class="ctr">-<b><span class="c">mat</span></b>,-<b><span class="c">mant</span></b></p>
									</td>
									<td class="dbdr valt">

										<p>suf. pāpi<b><span class="c">mant</span></b>, sati<b><span class="c">mant</span></b></p>
									</td>
								</tr>
								<tr>
									<td class="dbdr valt">

										<p class="ctr">-<b><span class="c">mata</span></b><b><span class="c">ṃ</span></b>,</p>
										<p class="ctr">-<b><span class="c">matā</span></b>,</p>
										<p class="ctr">-<b><span class="c">mati</span></b>,</p>
										<p class="ctr">-<b><span class="c">mato</span></b></p>
										</td>
										<td class="dbdr valt">

										<p>&gt; taṃ 1,</p>
										<p>-tā,</p>
										<p>-ti 1,</p>
										<p>-to 2</p>
									</td>
								</tr>
								<tr>
									<td class="dbdr valt">

										<p class="ctr">-<b><span class="c">manta</span></b><b><span class="c">ṃ</span></b>,</p>
										<p class="ctr">-<b><span class="c">mantā</span></b>,</p>
										<p class="ctr">-<b><span class="c">mante</span></b>,</p>
										<p class="ctr">-<b><span class="c">manto</span></b></p>
									</td>
									<td class="dbdr valt">

										<p>&gt; -ṃ 1,</p>
										<p>-ā 2,</p>
										<p>-e 1, 2,</p>
										<p>-o 1</p>
									</td>
								</tr>
								<tr>
									<td class="dbdr valt">

										<p class="ctr">-<b><span class="c">mase </span></b></p>
										<p class="ctr">(-<b><span class="c">amase</span></b>)</p>
									</td>
									<td class="dbdr valt">

										<p>1. pres. 1pl. med. labhā<b><span class="c">mase</span></b>, as<b><span class="c">mase</span></b></p>
										<p>2. imper. 1pl. med. labhā<b><span class="c">mase</span></b>, kubbā<b><span class="c">mase</span></b></p>
									</td>
								</tr>
								<tr>
									<td class="dbdr valt">

										<p class="ctr">-<b><span class="c">mā</span></b></p>
									</td>
									<td class="dbdr valt">

										<p>&gt; -ā 5</p>
									</td>
								</tr>
								<tr>
									<td class="dbdr valt">

										<p class="ctr">-<b><span class="c">māna</span></b></p>
									</td>
									<td class="dbdr valt">

										<p>ppr. stem. kuru<b><span class="c">māna</span></b>, gaccha<b><span class="c">māna</span></b>,
										labbha<b><span class="c">māna</span></b></p>
									</td>
								</tr>
								<tr>
									<td class="dbdr valt">

										<p class="ctr">-<b><span class="c">mi</span></b></p>
									</td>
									<td class="dbdr valt">

										<p>1. pres. 1sg. karo<b><span class="c">mi</span></b>, gacchā<b><span class="c">mi</span></b></p>
										<p>2. fut. 1sg. karissā<b><span class="c">mi</span></b>, gamissā<b><span class="c">mi</span></b></p>
										<p>3. imper. 1sg. karo<b><span class="c">mi</span></b>, gacchā<b><span class="c">mi</span></b></p>
									</td>
								</tr>
								<tr>
									<td class="dbdr valt">

										<p class="ctr">-<b><span class="c">mhā </span></b></p>
										<p class="ctr">(-<b><span class="c">amhā</span></b>)</p>
									</td>
									<td class="dbdr valt">

										<p>m. n. sg. abl. Buddha<b><span class="c">mhā</span></b>, phala<b><span class="c">mhā</span></b>,
										ta<b><span class="c">mhā</span></b></p>
									</td>
								</tr>
								<tr>
									<td class="dbdr valt">

										<p class="ctr">-<b><span class="c">mhi </span></b>(-<b><span class="c">amhi</span></b>)</p>
									</td>
									<td class="dbdr valt">

										<p>m. n. sg. loc. Buddha<b><span class="c">mhi</span></b>, phala<b><span class="c">mhi</span></b>,
										ta<b><span class="c">mhi</span></b></p>
									</td>
								</tr>
								<tr>
									<td class="dbdr valt">

										<p class="ctr">-<b><span class="c">mhe</span></b></p>
									</td>
									<td class="dbdr valt">

										<p>1. pres. 1pl. med. kuru<b><span class="c">mhe</span></b>, kubbā<b><span class="c">mhe</span></b>,
										labhā<b><span class="c">mhe</span></b></p>
										<p>2. fut. 1pl. med. karissā<b><span class="c">mhe</span></b>, labhissā<b><span class="c">mhe</span></b></p>
									</td>
								</tr>
								<tr>
									<td class="dbdr valt">

										<p class="ctr">-<b><span class="c">ya</span></b></p>
									</td>
									<td class="dbdr valt">

										<p>1. ger. kari<b><span class="c">ya</span></b>, kiri<b><span class="c">ya</span></b>,
										jāni<b><span class="c">ya</span></b>,
										nisīdi<b><span class="c">ya</span></b></p>
										<p>2. grd. stem. kāri<b><span class="c">ya</span></b>, kayi<b><span class="c">ra</span></b>,
										vāk<b><span class="c">ya</span></b>,
										vaj<b><span class="c">ja</span></b></p>
									</td>
								</tr>
								<tr>
									<td class="dbdr valt">

										<p class="ctr">-<b><span class="c">ya</span></b>-</p>
									</td>
									<td class="dbdr valt">

										<p>1. pass. stem. ñā<b><span class="c">ya</span></b>-, nī<b><span class="c">ya</span></b>-, .dayha- (.dah<b><span class="c">ya</span></b>-)</p>
										<p>2. denom. stem. namas<b><span class="c">sa</span></b>- (=namas<b><span class="c">ya</span></b>-),
										tapas<b><span class="c">sa</span></b>-</p>
									</td>
								</tr>
								<tr>
									<td class="dbdr valt">

										<p class="ctr">-<b><span class="c">ya</span></b><b><span class="c">ṃ</span></b></p>
									</td>
									<td class="dbdr valt">

										<p>1. f. sg. loc. gāthā<b><span class="c">ya</span></b><b><span class="c">ṃ</span></b>, jāti<b><span class="c">ya</span></b><b><span class="c">ṃ</span></b>, dhenu<b><span class="c">ya</span></b><b><span class="c">ṃ</span></b>, mātu<b><span class="c">yaṃ</span></b></p>
										<p>2. opt. 1sg.
										si<b><span class="c">yaṃ</span></b>,
										ass<b><span class="c">aṃ</span></b>
										(as<b><span class="c">yaṃ</span></b>),
										daj<b><span class="c">jaṃ</span></b>
										(dad<b><span class="c">yaṃ</span></b>)</p>
									</td>
								</tr>
								<tr>
									<td class="dbdr valt">

										<p class="ctr">-<b><span class="c">yā</span></b></p>
									</td>
									<td class="dbdr valt">

										<p>1. f. sg. instr. abl. dat. gen. loc. jāti<b><span class="c">yā</span></b>,
										dhenu<b><span class="c">yā</span></b>,
										nadi<b><span class="c">yā</span></b>,
										mātu<b><span class="c">yā</span></b></p>
										<p>2. opt. 3sg. si<b><span class="c">yā</span></b>, jāni<b><span class="c">yā</span></b>,
										jañ<b><span class="c">ñā</span></b></p>
									</td>
								</tr>
								<tr>
									<td class="dbdr valt">

										<p class="ctr">-<b><span class="c">ye</span></b></p>
									</td>
									<td class="dbdr valt">

										<p>opt. 3sg. kubba<b><span class="c">ye</span></b>, āna<b><span class="c">ye</span></b></p>
									</td>
								</tr>
								<tr>
									<td class="dbdr valt">

										<p class="ctr">-<b><span class="c">ra</span></b><b><span class="c">ṃ</span></b></p>
									</td>
									<td class="dbdr valt">

										<p>-ar m. f. sg. acc. satthā<b><span class="c">ra</span></b><b><span class="c">ṃ</span></b>, pita<b><span class="c">ra</span></b><b><span class="c">ṃ</span></b>, māta<b><span class="c">ra</span></b><b><span class="c">ṃ</span></b></p>
									</td>
								</tr>
								<tr>
									<td class="dbdr valt">

										<p class="ctr">-<b><span class="c">rā</span></b></p>
									</td>
									<td class="dbdr valt">

										<p>-ar m. f. sg. instr. abl. satthā<b><span class="c">rā</span></b>, pita<b><span class="c">rā</span></b>,
										māta<b><span class="c">rā</span></b></p>
									</td>
								</tr>
								<tr>
									<td class="dbdr valt">

										<p class="ctr">-<b><span class="c">ru</span></b><b><span class="c">ṃ</span></b></p>
									</td>
									<td class="dbdr valt">

										<p>aor. 3pl. med. amañña<b><span class="c">ru</span></b><b><span class="c">ṃ</span></b></p>
									</td>
								</tr>
								<tr>
									<td class="dbdr valt">

										<p class="ctr">-<b><span class="c">re</span></b></p>
									</td>
									<td class="dbdr valt">

										<p>1. pres. 3pl. med. labha<b><span class="c">re</span></b></p>
										<p>2. fut. 3pl. med. karissa<b><span class="c">re</span></b></p>
										<p>3. aor. 3pl. med. <b><span class="c">a</span></b>bajjha<b><span class="c">re</span></b></p>
									</td>
								</tr>
								<tr>
									<td class="dbdr valt">

										<p class="ctr">-<b><span class="c">va</span></b>,<b><span class="c"> va</span></b><b><span class="c">ṃ</span></b></p>
									</td>
									<td class="dbdr valt">

										<p>&gt; -a, -aṃ</p>
									</td>
								</tr>
								<tr>
									<td class="dbdr valt">

										<p class="ctr">-<b><span class="c">vat</span></b>,-<b><span class="c">vant</span></b></p>
									</td>
									<td class="dbdr valt">

										<p>1. suf. bhaga<b><span class="c">vat</span></b>, guṇa<b><span class="c">vat</span></b></p>
										<p>2. kata<b><span class="c">vat</span></b>, suta<b><span class="c">vat</span></b></p>
									</td>
								</tr>
								<tr>
									<td class="dbdr valt">

										<p class="ctr">-<b><span class="c">vata</span></b><b><span class="c">ṃ</span></b>,</p>
										<p class="ctr">-<b><span class="c">vatā</span></b>,</p>
										<p class="ctr">-<b><span class="c">vati</span></b>,</p>
										<p class="ctr">-<b><span class="c">vato </span></b></p>
									</td>
									<td class="dbdr valt">

										<p>&gt; -taṃ 1,</p>
										<p>-tā,</p>
										<p>-ti 1,</p>
										<p>-to 2</p>
									</td>
								</tr>
								<tr>
									<td class="dbdr valt">

										<p class="ctr">-<b><span class="c">vhe</span></b></p>
									</td>
									<td class="dbdr valt">

										<p>1. pres. 2pl. med. kubbā<b><span class="c">vhe</span></b>, labha<b><span class="c">vhe</span></b></p>
										<p>2. fut. 2pl. med. karissa<b><span class="c">vhe</span></b>, labhissa<b><span class="c">vhe</span></b></p>
									</td>
								</tr>
								<tr>
									<td class="dbdr valt">

										<p class="ctr">-<b><span class="c">vho</span></b></p>
									</td>
									<td class="dbdr valt">

										<p>imper. 2pl. med. kuru<b><span class="c">vho</span></b>, labha<b><span class="c">vho</span></b></p>
									</td>
								</tr>
								<tr>
									<td class="dbdr valt">

										<p class="ctr">-<b><span class="c">sa</span></b><b><span class="c">ṃ</span></b></p>
									</td>
									<td class="dbdr valt">

										<p>n. pl. dat. gen. āyu<b><span class="c">sa</span></b><b><span class="c">ṃ</span></b></p>
									</td>
								</tr>
								<tr>
									<td class="dbdr valt">

										<p class="ctr">-<b><span class="c">sā</span></b></p>
									</td>
									<td class="dbdr valt">

										<p>-as, -us n. sg. instr. abl. mana<b><span class="c">sā</span></b>, vaca<b><span class="c">sā</span></b>,
										āyu<b><span class="c">sā</span></b></p>
									</td>
								</tr>
								<tr>
									<td class="dbdr valt">

										<p class="ctr">-<b><span class="c">sāna</span></b><b><span class="c">ṃ</span></b></p>
									</td>
									<td class="dbdr valt">

										<p>pron. pl. dat. gen. te<b><span class="c">sāna</span></b><b><span class="c">ṃ</span></b>, tā<b><span class="c">sāna</span></b><b><span class="c">ṃ</span></b>, sabbe<b><span class="c">sāna</span></b><b><span class="c">ṃ</span></b>, sabbā<b><span class="c">sāna</span></b><b><span class="c">ṃ</span></b></p>
									</td>
								</tr>
								<tr>
									<td class="dbdr valt">

										<p class="ctr">-<b><span class="c">si</span></b></p>
									</td>
									<td class="dbdr valt">

										<p>1. pres. 2 sg. karo<b><span class="c">si</span></b>, kubba<b><span class="c">si</span></b>,
										labha<b><span class="c">si</span></b></p>
										<p>2. fut. 2sg. karissa<b><span class="c">si</span></b>, kāha<b><span class="c">si</span></b>,
										labhissa<b><span class="c">si</span></b>,
										laccha<b><span class="c">si</span></b></p>
										<p>3. aor. 1sg. 2sg. 3sg. <b><span class="c">a</span></b>kā<b><span class="c">si</span></b>,
										cinte<b><span class="c">si</span></b></p>
									</td>
									</tr>
									<tr>
									<td class="dbdr valt">

										<p class="ctr">-<b><span class="c">si</span></b><b><span class="c">ṃ</span></b></p>
									</td>
									<td class="dbdr valt">

										<p>aor. 1sg. <b><span class="c">a</span></b>kā<b><span class="c">si</span></b><b><span class="c">ṃ</span></b>, cinte<b><span class="c">si</span></b><b><span class="c">ṃ</span></b></p>
									</td>
								</tr>
								<tr>
									<td class="dbdr valt">

										<p class="ctr">-<b><span class="c">sittha</span></b></p>
									</td>
									<td class="dbdr valt">

										<p>aor. 2pl. <b><span class="c">a</span></b>kā<b><span class="c">sittha</span></b>,
										<b><span class="c">a</span></b>ho<b><span class="c">sittha</span></b></p>
									</td>
								</tr>
								<tr>
									<td class="dbdr valt">

										<p class="ctr">-<b><span class="c">simha</span></b></p>
									</td>
									<td class="dbdr valt">

										<p>aor. 1pl. <b><span class="c">a</span></b>ggahe<b><span class="c">simha</span></b>,
										<b><span class="c">a</span></b>dā<b><span class="c">simha</span></b></p>
									</td>
								</tr>
								<tr>
									<td class="dbdr valt">

										<p class="ctr">-<b><span class="c">su </span></b></p>
										<p class="ctr">(-<b><span class="c">esu</span></b>,-<b><span class="c">āsu</span></b>,</p>
										<p class="ctr">-<b><span class="c">īsu</span></b>,-<b><span class="c">ūsu</span></b>)</p>
									</td>
									<td class="dbdr valt">

										<p>m. n. f. pl. loc. buddhe<b><span class="c">su</span></b>, phale<b><span class="c">su</span></b>,
										gāthā<b><span class="c">su</span></b>,
										nadī<b><span class="c">su</span></b>,
										bhikkhū<b><span class="c">su</span></b>, te<b><span class="c">su</span></b>,
										tā<b><span class="c">su</span></b></p>
									</td>
								</tr>
								<tr>
									<td class="dbdr valt">

										<p class="ctr">-<b><span class="c">su</span></b><b><span class="c">ṃ</span></b></p>
									</td>
									<td class="dbdr valt">

										<p>aor. 3pl. <b><span class="c">a</span></b>kā<b><span class="c">su</span></b><b><span class="c">ṃ</span></b>, <b><span class="c">a</span></b>he<b><span class="c">su</span></b><b><span class="c">ṃ</span></b>, pucchi<b><span class="c">su</span></b><b><span class="c">ṃ</span></b></p>
									</td>
								</tr>
								<tr>
									<td class="dbdr valt">

										<p class="ctr">-<b><span class="c">se</span></b></p>
									</td>
									<td class="dbdr valt">

										<p>1. pres. 2sg. med. kuru<b><span class="c">se</span></b>, kubba<b><span class="c">se</span></b>,
										labha<b><span class="c">se</span></b></p>
										<p>2. fut. 2sg. med. karissa<b><span class="c">se</span></b>, labhissa<b><span class="c">se</span></b></p>
									</td>
								</tr>
								<tr>
									<td class="dbdr valt">

										<p class="ctr">-<b><span class="c">so</span></b></p>
									</td>
									<td class="dbdr valt">

										<p>-as, -us n. sg. dat. gen. mana<b><span class="c">so</span></b>, vaca<b><span class="c">so</span></b>,
										āyu<b><span class="c">so</span></b></p>
									</td>
								</tr>
								<tr>
									<td class="dbdr valt">

										<p class="ctr">-<b><span class="c">smā </span></b>(-<b><span class="c">asmā</span></b>)</p>
									</td>
									<td class="dbdr valt">

										<p>m. n. sg. abl. Buddha<b><span class="c">smā</span></b>, phala<b><span class="c">smā</span></b>,
										ta<b><span class="c">smā</span></b></p>
									</td>
								</tr>
								<tr>
									<td class="dbdr valt">

										<p class="ctr">-<b><span class="c">smi</span></b><b><span class="c">ṃ</span></b></p>
										<p class="ctr">(-<b><span class="c">asmi</span></b><b><span class="c">ṃ</span></b>)</p>
									</td>
									<td class="dbdr valt">

										<p>m. n. sg. loc. Buddha<b><span class="c">smi</span></b><b><span class="c">ṃ</span></b>, phala<b><span class="c">smi</span></b><b><span class="c">ṃ</span></b>, ta<b><span class="c">smi</span></b><b><span class="c">ṃ</span></b></p>
									</td>
								</tr>
								<tr>
									<td class="dbdr valt">

										<p class="ctr">-<b><span class="c">ssa</span></b></p>
									</td>
									<td class="dbdr valt">

										<p>1. (-<b><span class="c">assa</span></b>) m. n. sg. dat. gen. Buddha<b><span class="c">ssa</span></b>,
										phala<b><span class="c">ssa</span></b>,
										ta<b><span class="c">ssa</span></b></p>
										<p>2. cond. 2sg. 3sg. <b><span class="c">a</span></b>kari<b><span class="c">ssa</span></b>, <b><span class="c">a</span></b>bhavi<b><span class="c">ssa</span></b></p>
									</td>
								</tr>
								<tr>
									<td class="dbdr valt">

										<p class="ctr">-<b><span class="c">ssa</span></b>-</p>
									</td>
									<td class="dbdr valt">

										<p>fut. stem. kari<b><span class="c">ssa</span></b>-, gami<b><span class="c">ssa</span></b>-</p>
									</td>
								</tr>
								<tr>
									<td class="dbdr valt">

										<p class="ctr">-<b><span class="c">ssa</span></b><b><span class="c">ṃ</span></b></p>
									</td>
									<td class="dbdr valt">

										<p>1. pron. f. sg. loc. ta<b><span class="c">ssa</span></b><b><span class="c">ṃ</span></b>, ti<b><span class="c">ssa</span></b><b><span class="c">ṃ</span></b>, ka<b><span class="c">ssa</span></b><b><span class="c">ṃ</span></b>, sabba<b><span class="c">ssa</span></b><b><span class="c">ṃ</span></b></p>
										<p>2. fut. 1sg. kari<b><span class="c">ssa</span></b><b><span class="c">ṃ</span></b>, ka<b><span class="c">ssa</span></b><b><span class="c">ṃ</span></b>, bhavi<b><span class="c">ssa</span></b><b><span class="c">ṃ</span></b>, he<b><span class="c">ssa</span></b><b><span class="c">ṃ</span></b></p>
										<p>3. cond. 3pl. <b><span class="c">a</span></b>bhavi<b><span class="c">ssa</span></b><b><span class="c">ṃ</span></b></p>
									</td>
								</tr>
								<tr>
									<td class="dbdr valt">

										<p class="ctr">-<b><span class="c">ssa</span></b><b><span class="c">ṃ</span></b><b><span class="c">su</span></b></p>
									</td>
									<td class="dbdr valt">

										<p>cond. 3pl. <b><span class="c">a</span></b>bhavi<b><span class="c">ssa</span></b><b><span class="c">ṃ</span></b><b><span class="c">su</span></b></p>
									</td>
								</tr>
								<tr>
									<td class="dbdr valt">

										<p class="ctr">-<b><span class="c">ssatha</span></b></p>
									</td>
									<td class="dbdr valt">

										<p>1. fut. 2pl. kari<b><span class="c">ssatha</span></b>, bhavi<b><span class="c">ssatha</span></b>,
										he<b><span class="c">ssatha</span></b></p>
										<p>2. cond. 3sg. med. <b><span class="c">a</span></b>labhi<b><span class="c">ssatha</span></b>,
										nibbatti<b><span class="c">ssattha</span></b></p>
									</td>
								</tr>
								<tr>
									<td class="dbdr valt">

										<p class="ctr">-<b><span class="c">ssati</span></b>,</p>
										<p class="ctr">-<b><span class="c">ssanti</span></b>,</p>
										<p class="ctr">-<b><span class="c">ssasi</span></b></p>
									</td>
									<td class="dbdr valt">

										<p>&gt; -ti,</p>
										<p>-nti,</p>
										<p>-si</p>
									</td>
								</tr>
								<tr>
									<td class="dbdr valt">

										<p class="ctr">-<b><span class="c">ssā</span></b></p>
									</td>
									<td class="dbdr valt">

										<p>pron. f. sg. dat. gen. ta<b><span class="c">ssā</span></b>, sabba<b><span class="c">ssā</span></b></p>
									</td>
								</tr>
								<tr>
									<td class="dbdr valt">

										<p class="ctr">-<b><span class="c">ssāma</span></b></p>
									</td>
									<td class="dbdr valt">

										<p>1. fut. 1pl. kari<b><span class="c">ssāma</span></b>, bhavi<b><span class="c">ssāma</span></b>,
										he<b><span class="c">ssāma</span></b></p>
										<p>2. cond. 1pl. āgami<b><span class="c">ssāma</span></b>, <b><span class="c">a</span></b>labhi<b><span class="c">ssāma</span></b></p>
									</td>
								</tr>
								<tr>
									<td class="dbdr valt">

										<p class="ctr">-<b><span class="c">ssāmi</span></b></p>
									</td>
									<td class="dbdr valt">

										<p>&gt; -mi</p>
									</td>
								</tr>
								<tr>
									<td class="dbdr valt">

										<p class="ctr">-<b><span class="c">ssu</span></b></p>
									</td>
									<td class="dbdr valt">

										<p>imper. 2sg. med. kuru<b><span class="c">ssu</span></b>, kara<b><span class="c">ssu</span></b>,
										labha<b><span class="c">ssu</span></b></p>
									</td>
								</tr>
								<tr>
									<td class="dbdr valt">

										<p class="ctr">-<b><span class="c">ha</span></b>-,-<b><span class="c">hi</span></b>-</p>
										<p class="ctr">(-<b><span class="c">ssa</span></b>-)</p>
										</td>
										<td class="dbdr valt">

										<p>fut. stem. kā<b><span class="c">ha</span></b>-, hā<b><span class="c">ha</span></b>-, he<b><span class="c">hi</span></b>-, ho<b><span class="c">hi</span></b>-, hā<b><span class="c">hi</span></b>- (&lt; har, h.r)</p>
									</td>
								</tr>
								<tr>
									<td class="dbdr valt">

										<p class="ctr">-<b><span class="c">hi</span></b></p>
									</td>
									<td class="dbdr valt">

										<p>1. (-<b><span class="c">ehi</span></b>,-<b><span class="c">āhi</span></b>,-<b><span class="c">īhi</span></b>,-<b><span class="c">ūhi</span></b>)
										m. n. f. pl. instr. abl. buddhe<b><span class="c">hi</span></b>, phale<b><span class="c">hi</span></b>, gāthā<b><span class="c">hi</span></b>, nadī<b><span class="c">hi</span></b>,
										bhikkhū<b><span class="c">hi</span></b>, te<b><span class="c">hi</span></b>,
										tā<b><span class="c">hi</span></b></p>
										<p>2. imper. 2sg. karo<b><span class="c">hi</span></b>, labhā<b><span class="c">hi</span></b></p>
									</td>
								</tr>
							</table>

</div>

<p>&nbsp;</p>

<hr />

<p class="fine ctr c"><b>Contact:</b><br />
<img src="../../resources/images/contact.email.jpg" width="178" height="24" alt="E-mail" /><br />
<a href="../../frontmatter/004_copyright.htm">Copyright Statement</a></p>

</body>
</html>